臺灣基隆地方法院刑事判決　　　　　　　 96年度易字第342號
公　訴　人　臺灣基隆地方法院檢察署檢察官
被　　　告　丙○○
被　　　告　甲○○
上列被告因傷害案件，經檢察官提起公訴（96年度調偵字第60號
），本院判決如下：
    主      文
丙○○傷害人之身體，累犯，處有期徒刑肆月，如易科罰金，以
新臺幣壹仟元折算壹日，減為有期徒刑貳月，如易科罰金，以新
臺幣壹仟元折算壹日。
甲○○傷害人之身體，處拘役肆拾日，如易科罰金，以新臺幣壹
仟元折算壹日，減為拘役貳拾日，如易科罰金，以新臺幣壹仟元
折算壹日。
    事      實
一、丙○○前曾因公共危險案件，於民國94 年1月31日，經本院
    判處有期徒刑3 月確定，於同年3月7日易科罰金執行完畢，
    仍不知悔改，丙○○與甲○○係朋友關係，96年2月3日下午
    3時30分許，丙○○與甲○○在臺北縣瑞芳鎮○○路101之1
    號瑞隆貨櫃場，因借錢發生衝突，丙○○竟基於傷害之故意
    ，持七星劍1 把，朝甲○○揮砍，甲○○亦因此萌生傷害之
    犯意，以遭丙○○砍傷之左手勒住丙○○之脖子，再以右手
    朝丙○○之臉部揮打，致甲○○受有左手腕切割傷（4 公分
    長）合併尺骨末端骨折之傷害，丙○○則受有頭部外傷、上
    唇0.8公分×0.8公分挫傷乙處、下唇內側0.6公分×0.6公分
    挫傷乙處、下側門齒2顆脫落、上側牙齒2顆脫落及左大腿2
    公分×2公分及3公分×3公分挫傷2處等傷害，經在現場附近
    聽聞衝突而趕到現場之黃清泉等人，將丙○○與甲○○分開
    ，始停止互毆，嗣經警據報到場處理，並扣得前開七星劍之
    劍鞘1把，始查悉上情。
二、案經甲○○、丙○○訴由臺北縣政府警察局瑞芳分局移送臺
    灣基隆地方法院檢察署檢察官偵查起訴。
    理      由
壹、程序方面：
    按被告以外之人於審判外之言詞或書面陳述，除法律有規定
    者外，不得作為證據；被告以外之人於偵查中向檢察官所為
    之陳述，除顯有不可信之情況者外，得為證據，刑事訴訟法
    第159條第1項、第159條之1第2 項分別定有明文。是被告以
    外之人於偵查中向檢察官所為之陳述，性質上仍屬傳聞證據
    （即審判外之陳述），然因檢察官依法有訊問被告、證人及
    鑑定人之權，證人、鑑定人且須具結，而檢察官向被告以外
    之人所取得之陳述，原則上均能遵守法律規定，不致違法取
    供，其可信性極高，為兼顧理論與實務，因而規定除顯有不
    可信之情況者外，得為證據（刑事訴訟法第159條之1立法理
    由參照）。本件證人吳文乾、黃清泉於偵查中之證述，係經
    檢察官依法命其具結後所為之陳述，且無顯有不可信之情形
    ，參酌刑事訴訟法第159條之1第2 項規定，上開證人於偵查
    中之陳述，於本件自具有證據能力，合先敘明。
貳、實體方面：
一、被告丙○○於上開時、地持七星劍砍傷告訴人甲○○之犯罪
    事實，業據被告丙○○於本院審理時坦承不諱，核與告訴人
    即證人甲○○於警訊、偵訊及本院準備程序時之證述：「我
    承認有與丙○○因借錢一事吵架，丙○○騎機車先從山上下
    來，我走路跟在後面，丙○○將機車騎到其停放轎車的空地
    後，丙○○就從他的轎車後行李箱拿出1 支七星劍，我走路
    下山先去拿我的外套，我正在穿外套丙○○就拿那把七星劍
    往我頭上揮過來，我用拿著外套的左手擋住造成外套破掉，
    左手腕也割傷骨折．．．，後來附近檳榔攤的老闆及我的朋
    友吳文乾一起送我到醫院。」、證人吳文乾於偵查之證述、
    證人丁○○於本院審理時之證述：「當天下午午餐後，甲○○、我及另二名朋友在我家玩骰子，約半個小時候丙○○也
    到了，丙○○也下場玩骰子，後來丙○○身上的錢輸光了，
    他大概輸了1、2千或2、3千元，後來丙○○要向甲○○借3
    千元，甲○○身上只剩下3千元，兩人有點爭吵，後來甲○○乾脆將身上的3千元丟給丙○○並說你愛賭就讓你賭，兩
    個人就在推那3千元推來推去，後來兩個人就離開我家，兩
    個人就一前一後往山下走，甲○○在前丙○○騎機車在後，
    我隨後，我就聽到兩個人在互嗆，到了101之1號門口，我看
    到甲○○走進去101之1號對面的瑞隆貨櫃屋裡面，丙○○騎
    機車往瑞八公路方向出去，出去不到幾分鐘丙○○就將機車
    停好，手拿1支好像在廟會時在用的七星劍，約63 公分長有
    刀鞘，我看到時丙○○尚未打開刀鞘，刀鞘顏色有點金黃色
    但舊舊的，衝進貨櫃屋內，打開刀鞘，左手拿刀鞘右手拿刀
    往甲○○頭上砍，甲○○左手拿了1 件黑色的外套，用左手
    擋，甲○○有用受傷的左手勒住丙○○的脖子，後來很多人
    跑出來看，我有看到有人將2人拉開，有1個人將甲○○拉出
    來，這個人我現在忘記是誰，甲○○手一直在流血，丙○○
    嘴巴也有在流血，我看到甲○○手的肉翻起來趕快開計程車
    送他到醫院．．．」等情節大致相符一致（見偵查卷第9-11
    頁、第35-36頁、本院96年6月27日準備程序筆錄第2-3 頁、
    本院審理筆錄第3-8 頁），而告訴人甲○○因上開過程中受
    有頭部左手腕切割傷4 公分長，合併尺骨末端骨折等傷，復
    有臺灣礦工醫院甲種診斷證明書在卷足憑（見偵查卷第17頁
    ）。由上所陳，堪認告訴人甲○○之指訴屬實。
二、被告甲○○於上開時、地徒手傷害告訴人丙○○之犯罪事實
    ，業據被告甲○○於本院審理時坦承不諱，核與證人丁○○
    於本院審理時證述：「甲○○有用受傷的左手勒住丙○○的
    脖子」、「我只看到甲○○用手打丙○○」、「我看到甲○○用受傷的手勒住的脖子，一手用拳頭往丙○○的臉部打，
    至於打到哪裡不知道。」等情節相符（詳本院審理筆錄第3-
    8 頁），而告訴人丙○○因上開過程中受有頭部外傷、上唇
    0.8公分×0.8公分挫傷乙處、下唇內側0.6公分×0.6公分挫
    傷乙處、下側門齒2顆脫落、上側牙齒2顆脫落及左大腿2 公
    分×2公分及3公分×3公分挫傷2處等傷害，復有財團法人臺
    灣區煤礦工福利委員會瑞芳醫院診斷證明書在卷足憑（見偵
    查卷第16頁）。綜上，被告甲○○有傷害告訴人丙○○犯行
    屬實。
三、至告訴人丙○○指訴被告甲○○有持木棍毆打其臉及持角鐵
    毆打其腿乙節，為被告甲○○所否認，且證人丁○○亦到庭
    證稱：「（問：你當時有無看到甲○○有撿地上的木棍或角
    鐵打丙○○？）沒，有我只有看到甲○○用手打丙○○。」
    、「（問：現場你除了看到類似七星劍的東西外，有無看到
    類似角鐵的東西？）沒有。」、「（問：當時甲○○到底有
    無拿棍子打丙○○？）沒有。」等情，此外，本院復函請法
    務部法醫研究所就告訴人丙○○左大腿所受之傷是否為角鐵
    所傷予以鑑定，經法務部法醫研究所綜合研判結果：「傷者
    丙○○與甲○○二者似於站立姿勢下發生糾紛，且在黃員之
    左腳為兩個小鈍挫傷，無撕裂傷，支持為鈍物之兩次碰觸敲
    擊之結果，較支持為吳員在近身腳踢接觸之結果，較不支持
    為吳員在遠處單次丟擲角鐵碰撞黃員左下肢可造成雙個鈍擊
    傷之可能．．．無法逕認為丙○○所受左大腿之傷確為『角
    鐵』敲擊所致。」，有該所（96）醫文字第0961101110號法
    醫文書審查鑑定書附於本院卷可憑，是告訴人丙○○之上開
    指訴顯不足採，惟亦不能解免被告甲○○上開傷害告訴人丙○○之罪責，併此敘明。
四、綜上所述，本件事證明確，被告2 人犯行洵堪認定，應均予
    依法論科。
五、核被告丙○○、甲○○2人所為，均係犯刑法第277條第1 項
    之傷害罪。被告丙○○前有如事實欄所載犯罪科刑，甫於94
    年3月7日易科罰金執行完畢，有臺灣高等法院被告前案紀錄
    表可稽，於5 年以內故意再犯本件有期徒刑以上之罪，為累
    犯，依刑法第47條第1項規定加重其刑。爰審酌被告2人不思
    以理性方式相互溝通，其等犯罪動機、目的、手段，傷害犯
    行對對方所造成之傷害程度，及其智識程度，被告丙○○犯
    後於本院審理之初，狡辯無傷害犯行云云，俟本院調查證據
    後，因知無法狡賴，始坦承其犯行之態度，惟迄仍未與相互
    達成和解等一切情狀，各量處如主文所示之刑，併分別諭知
    易科罰金之折算標準，以資警懲。又被告2 人犯罪時間均在
    96年4月24日之前，所犯均非中華民國96年罪犯減刑條例第3
    條所列之罪，符合減刑條件，依減刑條例第2條第1項第3 款
    減其宣告刑2分之1，故分別減處如主文所示之刑，並均諭知
    易科罰金之折算標準。
六、末扣案之刀鞘（已斷裂），被告丙○○稱並非其所有，且證
    人丁○○亦到庭證稱：「事後好幾天我兒子在現場撿到1 個
    刀鞘已經不完整拿回檳榔攤，我太太認為那是不祥的東西就
    把它丟在垃圾桶，已被垃圾車運走了」、「貨櫃屋空地如照
    片所示，七星劍刀鞘類似但顏色不同，外套是這一件。」，
    是尚難證明扣案之刀鞘係被告丙○○所有供本件傷害所用之
    物，爰不諭知沒收。
七、據上論斷，應依刑事訴訟法第299條第1項前段、刑法第277
    條第1項、第47條第1項、第41條第1項前段，刑法施行法第1
    條之1，中華民國96年罪犯減刑條例第2條第1項第3款、第7
    條、第9條，判決如主文。
本案經檢察官乙○○到庭執行職務。
中　　華　　民　　國　　96　　年　　10　　月　　31　　日
                  刑事第三庭法    官  林淑鳳
以上正本證明與原本無異。
如不服本判決應於收受本判決後10日內向本院提出上訴書狀，其
未敘述上訴理由者，並得於提起上訴後10日內向本院補提理由書
狀（均須按他造當事人之人數附繕本）「切勿逕送上級法院」。
中　　華　　民　　國　　96　　年　　11　　月　　2 　　日
                            書 記 官  郭廷耀
附錄論罪法條：
中華民國刑法第277條第1項
（普通傷害罪）
傷害人之身體或健康者，處 3 年以下有期徒刑、拘役或 1 千元
以下罰金。
